臺灣臺中地方法院刑事判決
111年度簡上字第293號
上  訴  人  
即  被  告  陳蓮明


選任辯護人  林苡茹律師（法扶律師）
上列上訴人即被告因竊盜案件，不服本院沙鹿簡易庭民國111年5
月30日111年度沙簡字第269號第一審簡易判決（偵查案號：111
年度偵字第13662號、111年度偵字第13664號、111年度偵字第13
676號），提起上訴，本院管轄第二審之合議庭認不得行簡易程
序，改依通常程序審理，並自為第一審判決如下：
    主    文
原判決撤銷。
本件公訴不受理。
    理    由
一、聲請簡易判決處刑意旨如附件聲請簡易判決處刑書。
二、被告死亡者，應諭知不受理之判決，並得不經言詞辯論為之
    ，刑事訴訟法第303條第5款、第307條定有明文。
三、經查，被告陳蓮明業於民國111年11月3日死亡，有被告之個
    人基本資料查詢結果可憑。原審未及審酌上情，依簡易程序
    判決，尚有未恰，應由本院管轄第二審之合議庭，改行通常
    程序，並自為第一審判決，依法諭知公訴不受理之判決。
據上論斷，應依刑事訴訟法第455 條之1 第3 項、第369 條第1
項前段、第364 條、第303 條第5 款、第307條，判決如主文。
本案經檢察官蔣志祥聲請簡易判決處刑，檢察官温雅惠到庭執行
職務。
中　　華　　民　　國　　111 　年　　11　　月　　10　　日
                  刑事第一庭   審判長法  官  陳淑芳
　
                                     法  官  黃龍忠
　
                                     法  官  徐煥淵
以上正本證明與原本無異。
如不服本判決應於收受送達後20日內向本院提出上訴書狀，並應
敘述具體理由；其未敘述上訴之理由者，應於上訴期間屆滿後20
日內向本院補提理由書（均須按他造當事人之人數附繕本）「切
勿逕送上級法院」。
告訴人或被害人如不服判決，應備理由具狀向檢察官請求上訴，
上訴期間之計算，以檢察官收受判決正本之日起算。
                              　　　　書記官  陳麗靜 
中　　華　　民　　國　　111 　年　　11　　月　　10　　日
附件：
臺灣臺中地方檢察署檢察官聲請簡易判決處刑書
                                    111年度偵字第13662號
                                    111年度偵字第13664號
                                    111年度偵字第13676號
　　被　　　告　陳蓮明　男　49歲（民國00年00月00日生）
　　　　　　　　　　　　住○○市○○區○○路0○0號
　　　　　　　　　　　　居臺中市○○區○○街000巷00號2樓207室
　　　　　　　　　　　　國民身分證統一編號：Z000000000號
上列被告因竊盜案件，業經偵查終結，認宜聲請以簡易判決處刑
，茲將犯罪事實及證據並所犯法條分敘如下：
　　　　犯罪事實
一、陳蓮明前於民國108年間，因妨害公務案件，經法院判處有
    期徒刑3月確定，於109年9月24日執行完畢。詎猶不知悔改
    ，意圖為自己不法之所有，並基於竊盜之犯意，分別為下列
    犯行：
  ㈠於110年11月17日16時11分至29分許間之某時，在臺中市○○區
    ○○路0段00巷0號之「碧玄宮」內，徒手竊取童永燦所管領價
    值新臺幣（下同）1萬元之「二太子」神像1尊，得手後，旋
    即騎乘電動自行車將該神像載回至其位在臺中市○○區○○街00
    0巷00號207室之租屋處藏放。嗣經童永燦發現失竊，並報警
    處理，經警調閱監視器，因而循線查獲，並扣得其所竊取之
    「二太子」神像1尊（已發還）。
  ㈡於1110年12月10日至10年12月19日9時期間內某時許，在臺中
    市龍井區沙田路4段350巷與福恩街交岔路口處之「萬應宮祠
    」內，徒手竊取童永燦所管領價值1萬5000元之「土地公」
    神像1尊，得手後，旋即將該神像帶回至其上址之租屋處藏
    放。嗣經童永燦發現失竊，並報警處理，後因陳蓮明另涉犯
    竊取神像為警查獲，因而循線查獲，並扣得其所竊取之「土
    地公」神像1尊（已發還）。
  ㈢於110年12月10日19時23分許，在臺中市○○區○○路0段00號之
    「朝奉宮」內，徒手竊取王淑惠所管領之「陳祖師爺」神像
    1尊，得手後，藏放在外套內，旋即騎乘電動自行車將該神
    像帶回至其上址之租屋處藏放。嗣經王淑惠發現失竊，並報
    警處理，經警調閱監視器，因而循線查獲，並扣得其所竊取
    之「土地公」神像1尊（已發還）。
二、案經童永燦訴由臺中市政府警察局烏日分局報告偵辦。
　　　　證據並所犯法條
一、證據清單及待證事實：
編號 證據名稱 待證事實 本署案號  1 被告陳蓮明於警詢之供述 坦承有於前揭時、地，拿走上開犯罪事實㈠㈡㈢所示神像之事實，惟均辯稱：伊在求佛求道，在拿走神像前，均有擲杯請示神明，經同意後，才請回去供奉等語。 111年度偵字第13662、13664號、第13676號 2 ⑴告訴人童永燦於警詢中之指訴。 ⑵警方職務報告。 ⑶搜索、扣押筆錄、扣押物品目錄表、贓物認領保管單、現場圖、現場照片6張及監視器錄影翻拍照片7張。 證明被告涉有犯罪事實㈠所示犯行之事實。 111年度偵字第13662號 3 ⑴告訴人童永燦於警詢中之指訴。 ⑵警方職務報告。 ⑶扣押筆錄、扣押物品目錄表、贓物認領保管單、現場照片7張。 證明被告涉有犯罪事實㈡所示犯行之事實。 111年度偵字第13664號 4 ⑴證人即被害人王淑惠之   指證。 ⑵警方職務報告。 ⑶搜索、扣押筆錄、扣押物品目錄表、贓物認領保管單、現場圖、現場照片7張及監視器錄影翻拍照片12張。 證明被告涉有犯罪事實㈢所示犯行之事實。 111年度偵字第13676號 
二、所犯法條:
    核被告陳蓮明所為，係犯刑法第320條第1項之竊盜罪嫌。被
    告先後3次竊盜犯行，犯意各別，行為互殊，應予分論併罰
    。又被告前曾受有期徒刑以上刑之宣告，並執行完畢，有本
    署刑案資料查註紀錄表附卷可稽。其於有期徒刑執行完畢後
    ， 5年以內故意再犯有期徒刑以上之本罪，為累犯，請依刑
    法第47條第1項之規定，加重其刑。又被告所竊取之神像，
    業經警方發還告訴人童永燦及被害人王淑惠，有贓物認領保
    管單3紙在卷可稽，是被告已無犯罪所得，爰依刑法第38條
    之1第5項規定，不予聲請宣告沒收或追徵，附此敘明。
三、依刑事訴訟法第451條第1項聲請簡易判決處刑。
　　此　致
臺灣臺中地方法院
中　　華　　民　　國　 111　　年　　4 　　月　　27　　日
　　　　　　　　　　　　　　　檢　察　官　蔣志祥